臺灣橋頭地方法院民事判決
111年度勞小字第14號
原      告  黃如意    住○○市○鎮區○○○路0000巷00○0                        號0樓

被      告  雅客環保工程有限公司


法定代理人  胡智清  




上列當事人間請求給付加班費等事件，本院於民國111年10月18
日言詞辯論終結，判決如下：
    主      文
一、被告應給付原告新臺幣25,407元，及自民國111年5月20日起
    至清償日止，按年息5%計算之利息。
二、被告應提繳新臺幣15,258元至原告設於勞保局之勞工退休金
    個人專戶。
三、訴訟費用新臺幣1,000元由被告負擔。　　
四、本判決第一、二項得假執行。但被告如分別以新臺幣25,407
    元、15,258元為原告預供擔保，各得免為假執行。
    事實及理由
壹、程序方面：
一、按解散之公司除因合併、分割或破產而解散外，應行清算。
    解散之公司，於清算範圍內，視為尚未解散，公司法第24條
    、第25條定有明文。又按有限公司之清算，以全體股東為清
    算人，但本法或章程另有規定或股東會另選清算人時，不在
    此限；而公司之清算人，在執行職務範圍內，為公司之負責
    人，同法第113條準用第79條、第8條第2項亦有明定。由前
    揭條文可知公司之解散，除因合併、分割或破產而解散者外
    ，採強制、法定清算原則，且於清算程序終結時公司法人格
    始歸於消滅。經查，被告於民國111年6月1日經全體股東決
    議解散，並選任胡智清為清算人，有被告公司變更登記表、
    解散登記申請書、股東同意書在卷可稽（卷第217至223頁）
    ，經臺南市政府111年6月9日府經工商字第11100116220號函
    准予解散登記（卷第215頁），臺灣臺南地方法院亦函復查
    無受理被告公司之清算事件（卷第235頁），是被告尚未清
    算完結，原告訴請被告給付加班費等，應屬清算範圍內之債
    務，被告於此範圍內應視為尚未解散而有當事人能力，並應
    以胡智清為被告之法定代理人，先予敘明。　　
二、被告經合法通知，未於言詞辯論期日到場，核無民事訴訟法
    第386條所列各款情形，爰依原告之聲請，由其一造辯論而
    為判決。　　
貳、實體方面：　　
一、原告主張：原告自110年3月5日起受僱於被告，並派遣至址
    設高雄市○○區○○路000號之「岡山內科診所」擔任清潔員，
    工作時間為每週一至週六上午8時至下午5時（中午休息1小
    時），固定休星期日，約定每月工資新臺幣（下同）28,000
    元（含底薪24,000元、星期六加班費3,000元、全勤獎金1,0
    00元），扣除手續費30元後匯入原告設於新光銀行之帳戶。
    詎被告法定代理人於110年12月無預警失聯，因被告與岡山
    內科診所之派遣合約尚未到期，診所乃與原告協議繼續提供
    勞務至找到新的承攬公司為止，原告因而持續工作至111年3
    月底，自110年12月至111年3月之工資則改由診所按月直接
    給付於原告。惟被告於原告任職期間所給付之休息日加班費
    均有不足，且原告於110年4月30日勞動節補假日、6月14日
    端午節、9月21日中秋節及10月11日國慶日補假日均有出勤
    ，被告亦未加倍給付工資，自110年3月至同年11月各月匯入
    之薪資均有如附表一所示之差額，合計25,407元。又被告僅
    於110年3月提撥勞工退休金（下稱勞退金）1,248元，尚應
    補提繳如附表二所示合計15,258元至原告設於勞保局之勞工
    退休金個人專戶（下稱勞退專戶）。為此，爰依勞動基準法
    （下稱勞基法）第24條第2項、第37條、第39條及勞工退休
    金條例（下稱勞退條例）第31條第1項等規定，提起本件訴
    訟等語。並聲明：如主文所示。　　
二、被告未於言詞辯論期日到場，亦未提出書狀作何聲明或陳述
    。
三、本院得心證之理由：　
  ㈠按勞工每七日中應有二日之休息，其中一日為例假，一日為
    休息日；內政部所定應放假之紀念日、節日、勞動節及其他
    中央主管機關指定應放假日，均應休假；第36條所定之例假
    、休息日、第37條所定之休假，工資應由雇主照給，雇主經
    徵得勞工同意於休假日工作者，工資應加倍發給。勞基法第
    36條第1項、第37條第1項、第39條前段定有明文，依勞基法
    施行細則第24條之3規定，勞基法第39條所定休假日，為第3
    7條所定休假及第38條所定特別休假。又雇主使勞工於第36
    條所定休息日工作，工作時間在二小時以內者，其工資按平
    日每小時工資額另再加給一又三分之一以上；工作二小時後
    再繼續工作者，按平日每小時工資額另再加給一又三分之二
    以上，勞基法第24條第2項亦有明定。
　㈡原告主張之上揭事實，業據提出在職證明、原告與顯示名稱
    「雅客宜珊會計」之LINE對話紀錄、原告之新光銀行綜合理
    財帳戶存摺封面暨內頁交易明細、體溫量測紀錄翻拍照片為
    證（卷第19至31、99至100頁），且經岡山內科診所函復其
    全年營業時間為週一至週六（星期一、三、五為上午6時30
    分至夜間10時30分；星期二、四、六為上午6時30分至下午5
    時），遇國定假日亦不例外，星期日則全天休假，環境清潔
    由承攬公司依合約內容派遣人力執行，惟被告公司自110年1
    2月突然失聯，因原告仍有按時執行勤務，故由診所給付110
    年12月至111年3月薪資予原告等語（卷第185頁），並有被
    告與岡山內科診所簽立之清潔維護合約書在卷可佐（卷第19
    3至207頁），堪信原告受被告派遣至岡山內科診所擔任清潔
    員期間，週一至週六均需上班8小時，遇國定假日亦然。是
    以原告所主張之底薪24,000元計算，平日每小時工資額為10
    0元（計算式：24000÷30÷8＝100），原告每日工作時間8小時
    ，依勞基法第24條第2項、第39條規定計算其休息日加班費
    為1,267元（計算式：100×4/3×2+100×5/3×6=1267）、國定
    假日出勤工資為800元（計算式：24000÷30＝800）。而被告
    已於相當時期收受起訴狀繕本（參卷第59頁本院送達證書）
    ，就原告主張有於附表一備註欄所示之休假日出勤，惟其所
    匯款給付之薪資均有不足，而有如附表一所示之差額等節，
    均未提出書狀爭執，亦未於言詞辯論期日到場，是經本院審
    核、調查上開證據之結果，堪信原告主張為真實。又被告已
    於110年12月失聯，且經臺南市政府勞工局完成歇業事實認
    定，有該局111年3月16日南市勞資字第1110373609號函在卷
    可參（卷第143至144頁），嗣於111年6月9日准予解散登記
    （卷第215頁），被告之法定代理人亦已於111年6月8日出境
    ，迄未入境，有其入出境查詢結果存卷可憑，原告主張被告
    迄未給付如附表一所示之工資差額，應堪採信。從而，被告
    應給付原告110年3月至同年11月如附表一「應領工資」欄所
    示之金額，惟被告僅給付如附表一「實領工資」欄所示之金
    額，則原告請求被告給付如附表一「差額」欄合計之金額25
    ,407元，自屬有據，應予准許。
　㈢按雇主應為適用勞工退休金條例之勞工，按月提繳退休金，
    儲存於勞工保險局設立之勞工退休金個人專戶。雇主每月負
    擔之勞工退休金提繳率，不得低於勞工每月工資百分之六，
    勞退條例第6條第1項、第14條第1項定有明文。依同條例第3
    1條第1項規定，雇主未依該條例之規定按月提繳或足額提繳
    勞工退休金，致勞工受有損害者，勞工得向雇主請求損害賠
    償。該專戶內之本金及累積收益屬勞工所有，僅於未符合同
    條例第24條第1項所定請領退休金規定之前，不得領取。是
    雇主未依該條例之規定，按月提繳或足額提繳勞工退休金者
    ，將減損勞工退休金專戶之本金及累積收益，勞工之財產受
    有損害，自得依該條例第31條第1項規定請求損害賠償；於
    勞工尚不得請領退休金之情形，亦得請求雇主將未提繳或未
    足額提繳之金額繳納至其退休金專戶，以回復原狀（最高法
    院101年度台上字第1602號判決意旨參照）。原告主張其110
    年3月至同年11月各月之應領工資、依勞工退休金月提繳分
    級表之級距及應提繳工資如附表二所示，惟被告僅於110年3
    月提繳勞退金1,248元，業據提出其勞工退休金個人專戶明
    細資料為證（卷第39頁），是其請求被告補提繳如附表二「
    應補繳勞退金」欄所示合計15,258元至其勞退專戶，為有理
    由，應予准許。
四、綜上所述，原告依勞基法第24條第2項、第37條、第39條規
    定，請求被告給付25,407元，及自起訴狀繕本送達之翌日即
    111年5月20日（自111年5月9日寄存送達翌日起經10日生送
    達效力）起至清償日止，按年息5%計算之利息；另依勞退條
    例第31條第1項規定，請求被告提繳勞退金15,258元至其勞
    退專戶，均為有理由，應予准許。
五、本件為小額訴訟程序之勞動事件，且為被告即雇主敗訴之判
    決，依勞動事件法第44條第1項規定，應依職權宣告假執行
    ，並依同條第2項規定，依職權同時宣告被告預供擔保後得
    免為假執行，爰諭知如主文第四項所示。
六、本件係小額訴訟程序，依勞動事件法第15條適用民事訴訟法
    第436條之19第1項規定，法院為訴訟費用之裁判時，併確定
    訴訟費用額為1,000元，應由敗訴之被告負擔。
七、據上論結，本件原告之訴為有理由，判決如主文。 
中　　華　　民　　國　　111 　年　　11　　月　　2 　　日
                     勞動法庭   法　官　楊捷羽
以上正本係照原本作成。
民事訴訟法第436條之24第2項：對於本判決之上訴，非以違背法
令為理由，不得為之。
如對本判決上訴，須於判決送達後20日內向本院提出上訴狀，並
須表明原判決所違背之法令及其具體內容與依訴訟資料可認為原
判決有違背法令之具體事實之上訴理由（均須按他造當事人之人
數附繕本）。 
中　　華　　民　　國　　111 　年　　11　　月　　 2　　日
                                書記官　黃盈菁
附表一：
年月 （民國） 實領工資（新臺幣） 應領工資（新臺幣） 差額 （新臺幣） 備註 110/03/05- 111/03/31 23,278元 24,668元 1,390元 3/6、13、20、27均為星期六，休息日加班費共5,068元。 110/04 24,861元 28,201元 3,340元 4/10、17、24均為星期六，休息日加班費共3,801元。     4/30勞動節補假日（5/1為星期六）出勤工資800元。 110/05 28,000元 31,335元 3,335元 5/1、8、15、22、29均為星期六，休息日加班費共6,335元。 110/06 28,000元 30,868元 2,868元 6/5、12、19、26均為星期六，休息日加班費共5,068元。     6/14端午節出勤工資800元。 110/07 28,000元 31,335元 3,335元 7/3、10、17、24、31均為星期六，休息日加班費共6,335元。 110/08 28,000元 30,068元 2,068元 8/7、14、21、28均為星期六，休息日加班費共5,068元。 110/09 28,000元 30,868元 2,868元 9/4、11、18、25均為星期六，休息日加班費共5,068元。     9/21中秋節出勤工資800元。 110/10 28,000元 32,135元 4,135元 10/2、10/9、10/16、10/23、10/30均為星期六，休息日加班費共6,335元。     10/11國慶日補假日（10/10為星期日）出勤工資800元。 110/11 28,000元 30,068元 2,068元 11/6、11/13、11/20、11/27均為星期六，休息日加班費共5,068元。 合計   25,407元 　 
附表二：
年月 （民國） 應領工資（新臺幣）  應適用級距之月提繳工資（新臺幣） 應提繳工資（新臺幣） 實際提繳工資（新臺幣） 應補繳勞退金（新臺幣） 110/03 24,668元 25,200元 1,512元 1,248元 264元 110/04 28,201元 28,800元 1,728元 0元 1,728元 110/05 31,335元 31,800元 1,908元 0元 1,908元 110/06 30,868元 31,800元 1,908元 0元 1,908元 110/07 31,335元 31,800元 1,908元 0元 1,908元 110/08 30,068元 30,300元 1,818元 0元 1,818元 110/09 30,868元 31,800元 1,908元 0元 1,908元 110/10 32,135元 33,300元 1,998元 0元 1,998元 110/11 30,068元 30,300元 1,818元 0元 1,818元 合計   16,506元 1,248元 15,258元